【裁判字號】    89,易緝,70
【裁判日期】    890412
【裁判案由】    詐欺
【裁判全文】
臺灣板橋地方法院刑事判決                          八十九年度易緝字第七號
    公  訴  人  臺灣板橋地方法院檢察署檢察官
    被      告  乙○○
右列被告因詐欺案件，經檢察官提起公訴（八十八年度偵字第一０三四二號），本院
判決如左：
    主  文
乙○○連續意圖為自己不法之所有，以詐術使人將本人之物交付，處有期徒刑肆月。
緩刑貳年。
    事  實
一、乙○○明知自己並無資力，且欠缺給付能力，竟基於意圖為自己不法所有之概括
    犯意，自八十八年一月十八日起至八十八年三月一日止，連續在台北縣中和市○
    ○路○段四０一之一號，向甲○○詐稱以月結方式交易，立可兌現等語，以此詐
    術使甲○○陷於錯誤，不疑有他，而交付香燭錫箔等總計金額新台幣（下同）二
    十一萬四千四百三十三元，乙○○並先行交付面額六萬元之支票一紙作為償還依
    據，詎支票屆期未獲兌現，迨月結時期到來，甲○○前往結帳時，乙○○已逃匿
    無蹤，甲○○始知受騙，嗣於本院審理中乙○○經本院通緝後，經警逮捕到案。
二、案經甲○○訴由臺灣板橋地方法院檢察署檢察官偵查起訴。
    理  由
一、訊據被告乙○○對於右揭時地連續向告訴人購買香燭錫箔等貨品，並簽發未能兌
    現之支票一紙交付告訴人以抵貨款之事實供承不諱，核與告訴人於偵審中指述被
    告詐購貨品之情節大致相符，且有支票、退票理由單影本各一紙、估價單影本二
    十七紙等在卷可憑，此部分事實足堪認定。雖被告矢口否認有詐欺犯行，辯稱：
    伊在住院期間，另一不詳年籍之股東「劉坤登」將其所購得之貨品及向客戶收取
    之貨款連同公司之汽車一併取走後潛逃無蹤，致伊無法給付貨款，又伊係前去找
    尋該股東要回款項及貨品而離開住居所，並非故意逃匿，亦無詐欺之犯意云云。
    惟查：被告始終無法提供該股東之真實姓名年籍及其住居所供本院傳查，復無法
    提供住院之相關資料供本院審酌，且對於該股東將貨品、公司汽車及款項悉數取
    走潛逃，亦未向司法機關報案或提出告訴，則其所供貨品等遭該股東取走一節，
    應係事後卸責之飾詞，尚非可採。綜合上述情狀，被告於購貨伊始，即應有不法
    所有之詐騙犯意。而告訴人亦因而受有損害，事證明確，被告犯行洵堪認定。
二、核被告意圖為自己不法之所有，以詐術使人將本人之物交付，所為係犯刑法第三
    百三十九條第一項之罪。被告所為數詐欺行為，時間緊接，所犯罪名相同，顯係
    出於概括之犯意為之，為連續犯，爰依刑法第五十六條之規定以一罪論，並加重
    其刑。爰審酌被告犯罪之動機、目的、手段及所造成危害、經通緝後到案、審理
    中已與告訴人達成民事上和解（參卷附和解書）並取得告訴人之諒解等一切情狀
    ，處如主文所示之刑，以資懲儆。又被告前未曾受有期徒刑以上刑之宣告，有台
    灣高等法院檢察署刑案紀錄簡覆表在卷可憑，其經此教訓後，應知所警惕，信無
    再犯之虞，本院因認所宣告之刑以暫不執行為適當，併諭知緩刑二年，以勵自新
    。
據上論斷，應依刑事訴訟法第二百九十九條第一項前段，刑法第五十六條、第三百三
十九條第一項、第七十四條第一款，罰金罰鍰提高標準條例第一條前段，判決如主文
。
本案經檢察官蔡顯鑫到庭執行職務。
中      華      民      國      八十九      年      四    月    十二    日
                                臺灣板橋地方法院刑事第二庭
                                    法  官  林  春  長
右正本證明與原本無異
如不服本判決應於送達後十日內向本院提出上訴狀
                                    書記官  邱  美  龍
中      華      民      國      八十九      年      四    月    十三    日
附錄本案論罪科刑法條全文：
刑法第三百三十九條第一項：意圖為自己或第三人不法之所有，以詐術使人將本人或
                          第三人之物交付者，處五年以下有期徒刑、拘役或科或
                         併科一千元以下罰金。


司法院資訊處製作；財團法人民間司法改革基金會備份。
